【裁判字號】    99,審訴緝,124
【裁判日期】    991130
【裁判案由】    毒品危害防制條例
【裁判全文】
臺灣桃園地方法院刑事判決           99年度審訴緝字第124號
公  訴  人  臺灣桃園地方法院檢察署檢察官
被      告  劉家慶
上列被告因違反毒品危害防制條例案件，經檢察官提起公訴（98
年度毒偵字第3272號），嗣於本院準備程序進行中，被告就被訴
事實為有罪之陳述，經本院告知簡式審判程序意旨，並聽取公訴
人及被告之意見後，本院合議庭裁定改由受命法官獨任依簡式審
判程序審理，並判決如下：
    主  文
劉家慶施用第一級毒品，處有期徒刑捌月，扣案之第一級毒品海
洛因壹包含袋（驗餘毛重零點貳壹公克）沒收銷燬之；又施用第
二級毒品，處有期徒刑伍月，扣案之第二級毒品甲基安非他命貳
包含袋（合計驗餘毛重共壹點零伍公克）均沒收銷燬之，吸食器
壹組沒收。應執行有期徒刑拾壹月，扣案之第一級毒品海洛因壹
包含袋（驗餘毛重零點貳壹公克）、第二級毒品甲基安非他命貳
包含袋（合計驗餘毛重共壹點零伍公克）均沒收銷燬之，吸食器
壹組沒收。
    事  實
一、劉家慶前於民國94年間因施用第二級毒品案件，經本院以94
    年度毒聲字第1089號裁定送觀察、勒戒後，因認有繼續施用
    毒品傾向，再經本院以95年度毒聲字第976 號裁定令入戒治
    處所施以強制戒治，因其戒治成效經評定為合格，於96年4
    月11日強制戒治執行完畢釋放出所，並經臺灣桃園地方法院
    檢察署檢察官以96年度戒毒偵字第112 號為不起訴處分確定
    。詎仍不知戒除毒癮，於前揭強制戒治執行完畢釋放後5 年
    內，復基於施用第二級毒品甲基安非他命（起訴書均稱安非
    他命，本院應予更正）之犯意，於98年7 月7 日晚間11時許
    ，在其桃園縣桃園市○○街38號2 樓201 室前居處內，以吸
    食器燒烤之方式施用甲基安非他命1 次；另基於施用第一級
    毒品海洛因之犯意，於98年7 月8 日上午9 時50分許，在其
    上址前居處內，以抽香菸之方式施用海洛因1 次。嗣於同日
    （8 日）上午10時15分許，在其上址前居處內為警查獲，並
    扣得其所有施用剩餘之第一級毒品海洛因1 包含袋（驗餘毛
    重0.21公克）、第二級毒品甲基安非他命2 包含袋（合計驗
    餘毛重共1.05公克）及供（但非專供）施用甲基安非他命所
    用之吸食器1 組。
二、案經桃園縣政府警察局蘆竹分局報請臺灣桃園地方法院檢察
    署檢察官偵查起訴。
    理  由
一、本案被告劉家慶所犯之罪，並非法定刑為死刑、無期徒刑或
    最輕本刑3 年以上有期徒刑之罪，亦非高等法院管轄第一審
    之案件，而被告於準備程序中就被訴事實已為有罪之陳述，
    經本院告知簡式審判程序之旨，並聽取公訴人及被告之意見
    後，本院合議庭乃依刑事訴訟法第273 條之1 第1 項規定，
    裁定由受命法官獨任進行簡式審判程序，合先敘明。
二、上揭事實業據被告劉家慶於警詢、偵訊及本院審理時均坦承
    不諱，而被告為警查獲後所採集之尿液檢體，經送請台灣檢
    驗科技股份有限公司以酵素免疫分析法初步檢驗，再佐以氣
    相層析質譜儀分析法確認檢驗結果，確呈嗎啡及安非他命類
    陽性反應，此有桃園縣政府警察局蘆竹分局被採尿人尿液暨
    毒品真實姓名與編號對照表及台灣檢驗科技股份有限公司濫
    用藥物檢驗報告（尿液部分）各1 紙附卷可稽，而現場扣得
    之白色粉末1 包含袋（驗餘毛重0.21公克）及透明結晶2 包
    含袋（合計驗餘毛重共1.05公克），經送台灣檢驗科技股份
    有限公司鑑定結果，分別呈第一級毒品海洛因及第二級毒品
    甲基安非他命陽性反應，此有台灣檢驗科技股份有限公司濫
    用藥物檢驗報告（藥物部分）2 紙在卷可憑，此外另有吸食
    器1 組扣案可佐，足認被告上開任意性之自白與事實相符，
    堪以採信。綜上，本件事證明確，被告犯行堪以認定，應依
    法論科。
三、核被告劉家慶所為，分別係犯毒品危害防制條例第10條第1
    項之施用第一級毒品罪及同條第2 項之施用第二級毒品罪。
    被告於施用第一、二級毒品前後持有第一、二級毒品之低度
    行為，應為其施用之高度行為所吸收，均不另論罪。被告所
    犯上開二罪間，犯意各別，行為互殊，應分論併罰。爰審酌
    被告已有施用毒品前科，於本案復另行施用第一、二級毒品
    海洛因及甲基安非他命，顯見其意志不堅，缺乏勒戒動機，
    其施用毒品足以導致精神障礙、性格異常，甚至造成生命危
    險，戕害一己之身體健康，惟念其犯後坦承犯行、態度尚佳
    等一切情狀，分別量處如主文所示之刑，並定其應執行之刑
    ，以示懲儆。至扣案之第一級毒品海洛因1 包含袋（驗餘毛
    重0.21公克）、第二級毒品甲基安非他命2 包含袋（合計驗
    餘毛重1.05公克），如前所述經送驗結果分別呈海洛因及甲
    基安非他命陽性反應，均應依毒品危害防制條例第18條第1
    項前段宣告沒收銷燬之；另扣案之吸食器1 組為被告所有供
    本件施用甲基安非他命所用之物，業據被告於本院審理時供
    承明確，爰依刑法第38條第1 項第2 款併予宣告沒收。
據上論斷，應依刑事訴訟法第273 條之1 第1 項、第299 條第1
項前段，毒品危害防制條例第10條第1 項、第2 項、第18條第1
項前段，刑法第11條、第38條第1 項第2 款、第51條第5 款，判
決如主文。
本案經檢察官簡方毅到庭執行職務。
中    華    民    國    99    年    11    月    30    日
                        刑事庭  法  官  鍾雅蘭
以上正本證明與原本無異。
如不服本判決，得自收受送達之翌日起10日內向本院提出上訴狀
（應附繕本），其未敘述上訴理由者，應於上訴期間屆滿後20日
內補提理由書狀於本院，上訴於臺灣高等法院。
                                書記官  陳恩如
中    華    民    國    99    年    11    月    30    日
附錄本案論罪科刑法條：
毒品危害防制條例第10條
施用第一級毒品者，處6 月以上5 年以下有期徒刑。
施用第二級毒品者，處3 年以下有期徒刑。

司法院資訊處製作；財團法人民間司法改革基金會備份。
